【裁判字號】    95,上易,1407
【裁判日期】    951213
【裁判案由】    竊盜
【裁判全文】
臺灣高等法院刑事判決                95年度上易字第1407號
上  訴  人  台灣桃園地方法院檢察署檢察官
被      告  乙○○
                    （現於臺灣桃園監獄執行中）
被      告  辛○○
                    巷61弄6號
                    （現於台灣新竹監獄執行中）
上列上訴人因被告等竊盜案件，不服臺灣桃園地方法院94年度易
字第1394號，中華民國95年1月27日第一審判決（起訴案號：台
灣桃園地方法院檢察署94年度偵字第1492號、第16311號、第166
72號、第16698號、第16746號、第17654號；併辦案號：台灣桃
園地方法院檢察署94年度偵字第18888號、第19049號、95年度偵
字第443號、第16673號、第9712號、第2742號、第24237號、第6
598號），提起上訴，本院判決如下：
    主  文
原判決撤銷。
乙○○連續結夥三人以上，攜帶兇器竊盜，處有期徒刑壹年伍月
。扣案鑰匙參把、長螺絲起子、短螺絲起子、剪刀各壹把均沒收
。
辛○○共同連續攜帶兇器竊盜，處有期徒刑壹年陸月。扣案鑰匙
貳把、Ｔ型起子壹把均沒收。
    事  實
一、乙○○意圖為自己不法之所有，並基於概括之犯意，自民國
    （下同）九十四年八月九日起至九十五年六月十七日止，或
    單獨，或與徐禹展（已成年，另行審結），或與辛○○（詳
    如後述），或與李佳華（已成年，另案審理）共同竊取財物
    或基於毀損之概括犯意，故意毀損他人物品，其詳情如下：
(一)於九十四年八月九日下午三時許（起訴書誤載為下午四時許
    ），與徐禹展共乘ＥＶＳ—九九六號輕機車，前往桃園縣觀
    音鄉崙坪村二九一之一號「崙坪國小」前（起訴書誤載為桃
    園縣觀音鄉○○路○○段五十號），由徐禹展在該國小圍牆
    外把風，乙○○則徒手翻越上處學校圍牆而進入學校，進入
    廚房後（侵入他人建築物或附連圍繞之土地部份未據告訴）
    ，竊取崙坪國小所有之白鐵碗六十一個、白鐵餐盤五十二個
    、白鐵桶一個，得手後，二人將竊得之贓物搬上前開輕機車
    腳踏板上，並於當日下午四時許，載往桃園縣觀音鄉○○路
    ○○段五十號「銀來資源回收場」欲行銷贓時，為巡邏警員
    發覺有異，當場攔檢查獲。
(二)於九十四年八月二十二日凌晨二時三十分許，在桃園縣平鎮
    市○○街六號前，趁庚○○所有車牌號碼五Ｕ—五九二九號
    自用小貨車停放該處，車門未上鎖之際，徒手開啟車門後，
    持其所有之鑰匙二把將車輛發動駛離，竊取得手。嗣於九十
    四年八月二十五日上午七時許，在桃園縣觀音鄉○○村○○
    路五十號前為警攔檢查獲，當場扣得乙○○所有供竊車所用
    之鑰匙二把。
(三)於九十四年九月二十四日凌晨四時許，與辛○○在桃園縣新
    屋鄉○○路四一八號前，由乙○○在旁把風，辛○○則持其
    所有，長約四、五公分，客觀上可供兇器使用之小型鐵製扳
    手一把（已經辛○○丟棄，未扣案），撬開己○○所有停放
    在該處之九五八三—ＧＹ號自用小貨車車門後，將之發動駛
    離，予以竊取，得手後，二人將贓車停放在桃園縣中壢市內
    厝子一八二之二號前。嗣二人於九十四年九月二十七日上午
    七時三十分許前往上處址欲發動車輛時，為埋伏警員在上址
    當場查獲。
(四)於九十四年十月六日上午六時三十分許，攜帶其所有客觀上
    足以傷害人之生命、身體，可作為兇器使用之老虎鉗一把，
    前往桃園縣觀音鄉崙坪村桃三十五之一縣道崙坪營區入口附
    近，攀上該處第二、第三電線桿後，持上開老虎鉗剪斷兩端
    電線桿上連接之電纜線一截，予以竊取。得手後，乙○○先
    將竊得之電纜線攜回桃園縣觀音鄉崙坪村崙坪十二鄰二０七
    之十一號其住處，並以美工刀剝除電纜線外層之絕緣塑膠皮
    ，欲行變賣，老虎鉗則隨手丟棄。適因乙○○另案涉犯施用
    毒品犯行，經警於當日上午十一時許，持搜索票前往乙○○
    前開住處搜索，當場扣得上揭贓物電纜線一截（重約五公斤
    ）及乙○○用以剝除上開電纜線外皮之美工刀一把，經乙○○之供述，始發覺上情。
(五)於九十五年三月一日晚間六時三十分許，由李佳華駕駛車牌
    號碼七Ｄ－五一八五號自用小客車搭載乙○○及徐禹展至桃
    園縣平鎮市○○○路十三號附近後，李佳華及徐禹展在車上
    把風，推由乙○○下車持李佳華所有客觀上足以傷害人之生
    命、身體，可供為兇器使用之長螺絲起子、短螺絲起子及剪
    刀各一把（業經扣案，詳如後述），破壞張文隆所有之車牌
    號碼ＪＺ－四九三一號自用小客車右車門前窗，竊取該車內
    之汽車音響主機、汽車電視主機及遙控汽車一台等物品。
(六)於九十五年三月二日晚間凌晨零時四十分許，由李佳華駕駛
    車牌號碼七Ｄ－五一八五號自用小客車搭載乙○○及徐禹展
    至桃園縣平鎮市○○路二巷十六號附近，由李佳華及徐禹展
    在車上把風，乙○○則下車持李佳華所有客觀上足以傷害人
    之生命、身體，可供為兇器使用之長螺絲起子、短螺絲起子
    及剪刀各一把，破壞蕭錦興所有之車牌號碼Ｍ六－六七七七
    號自用小客車右車門前窗，著手竊取該車內之汽車音響，惟
    遭蕭錦興及其友人張智閔發現報警當場查獲，始未得逞，並
    扣得李佳華所有之長螺絲起子、短螺絲起子及剪刀各一把。
(七)於九十五年四月四日上午七時許，在桃園縣中壢市○○里○○鄰○○○段三五八之二號附近，破壞詹前權所有之車牌號
    碼八九六０－ＦＰ號自用小客車車窗（毀損罪部分未據告訴
    ），竊取該車內之汽車音響及測速器得手。
(八)於九十五年四月十日上午九時許，在桃園縣中壢市○○路一
    六一巷十七號附近，持其所有之鑰匙一把，竊取楊嘉文所有
    停放於路邊之車牌號碼ＵＦＣ－九八０號輕型機車一部。嗣
    於同年月十九日凌晨一時十分許，乙○○騎乘前開竊得之機
    車途經桃園縣中壢市○○路○段與英士街口前，為警攔檢查
    獲，並扣得乙○○所有供竊車所用之鑰匙一把。
(九)於九十五年六月十七日上午八時許，在桃園縣中壢市○○路
    ○段五七八號附近，見劉貞所有停放於路邊之車牌號碼Ｗ
    ＳＩ－０一五號輕型機車電門上插有鑰匙，即以該鑰匙發動
    上開機車予以竊取，供己代步之用，並於六月間某日向蔡婉
    君借得ＥＶＳ－九九六號車牌後，將ＷＳＩ－０一五號拆下
    棄置於不詳處所，改懸ＥＶＳ－九九六號車牌，並將該車借
    與蔡婉君（涉犯收受贓物罪部分，另行偵辦）使用。嗣蔡婉
    君於九十五年七月二十三日凌晨零時三十分許騎乘上開車輛
    途經桃園縣桃園市○○○路○段與寶慶街口前為警查獲。
二、辛○○曾因竊盜案件，經原審法院以八十九年度壢簡字第三
    七號判決判處有期徒刑五月，緩刑五年確定；又因竊盜案件
    ，經原審法院於九十四年六月三十日以九十四年度桃簡字第
    一三三三號判決判處有期徒刑四月，九十四年九月一日確定
    ，尚未執行完畢（不構成累犯）。詎仍不知悔改，復意圖為
    自己不法之所有，並基於概括之犯意，自九十四年八月二十
    八日起至同年十月二十八日止，或單獨，或與乙○○（詳如
    後述），或與徐禹展（已成年，另行審結）共犯如下之竊盜
    犯行：
(一)於九十四年八月二十八日凌晨零時許（併案意旨書誤載為凌
    晨一時許），在桃園縣平鎮市○○路二五九巷五號前，持其
    所有之鑰匙一把（未扣案），撬開戊○○所有停放在該處之
    七Ｋ—三四０二號自用小貨車車門後，發動駛離，予以竊取
    ，得手後供己使用。
(二)於九十四年八月二十八日下午五時三十分許，駕駛其竊得之
    七Ｋ—三四０二號贓車，前往桃園縣中壢市山東里十一鄰一
    三八號癸○○住處前，徒手拆下癸○○所有之白鐵門一組，
    予以竊取，得手後將該鐵門搬上前開贓車後離去。嗣經癸○○發覺後調閱附近監視錄影帶報警處理，經警循線查獲上情
    。
(三)於九十四年九月七日上午七時許，在桃園縣中壢市○○○街
    十八號前，持其所有長約六公分（另塑膠握柄長六公分），
    客觀上足以傷害人之生命、身體，可供為兇器使用之鐵製Ｔ
    型起子一把，開啟子○○所有，停放在該處之車號二六五三
    —ＫＵ號自用小客車門鎖，並利用上開工具發動電門後駛離
    ，竊取得手。嗣於九十四年九月十日下午一時許，在桃園縣
    中壢市○○路五九０號前為警查獲，當場扣得辛○○所有供
    行竊前開車輛所用之Ｔ型起子一把。
(四)於九十四年九月十一日下午三時許，在桃園縣中壢市○○路
    公九停車場內，以其所有之鑰匙一把開啟丁○○所有停放在
    該處之七Ｇ—五二二七號自用小客車門鎖，並利用上開工具
    發動電門後駛離，竊取得手。嗣於九十四年九月十三日下午
    二時許，在桃園縣中壢市內厝里十八鄰一八二之四二號前為
    警查獲，並扣得其所有供竊取上開小客車所用之鑰匙一把。
(五)於九十四年九月十九日下午五時許，與徐禹展共乘徐禹展另
    竊得之車號ＩＲＴ—三一九號贓車，前往桃園縣觀音鄉廣福
    村十五鄰一號軒昌公司倉庫前，徒手竊取軒昌公司所有之變
    壓器一台，得手後合力將變壓器搬上上開贓車，欲前往資源
    回收場變賣銷贓時，於當日晚間七時許，在桃園縣觀音鄉崙
    坪村十四鄰二二０之十號前為警查獲。
(六)於九十四年九月二十四日凌晨四時許，與乙○○前往桃園縣
    新屋鄉○○路四一八號前，由乙○○在旁把風，辛○○則持
    其所有，長約四、五公分，客觀上可供兇器使用之小型鐵製
    扳手一把（已經辛○○丟棄，未扣案），撬開己○○所有停
    放在該處之九五八三—ＧＹ號自用小貨車車門後，發動駛離
    ，竊取得手，並將贓車停放在桃園縣中壢市內厝子一八二之
    二號前。嗣二人於九十四年九月二十七日上午七時三十分許
    ，前往上址欲發動車輛時，為埋伏警員當場查獲。
(七)於九十四年十月二十八日晚間十時許，在桃園縣中壢市○○
    路三００號國立中央大學宿舍車庫，持其所有之鑰匙一把竊
    取李燕美所有由壬○○使用之車號ＬＹＣ—五九九號重機車
    一部，得手後供己代步使用。嗣於九十四年十月三十一日上
    午十一時許，騎經桃園縣中壢市○○路○段、福山路口處為
    警攔檢查獲，並扣得辛○○所有供竊取上開機車所用之鑰匙
    一把。
(八)於九十四年九月二十七日中午十二時五十分許，駕駛由蔡婉
    君向不知情之郭先松借得之自小客車，前往桃園縣大園鄉埔
    心村二十一鄰八十一之三十四號羅濟任住處，徒手竊取羅濟
    任管領持有之上址不鏽剛大門一面，得手後，變現供己花用
    。嗣經警調閱錄影帶，始循線查獲。
三、案經桃園縣政府警察局大園分局、中壢分局及國道公路警察
    局分別移送臺灣桃園地方法院檢察署檢察官偵查起訴，及張
    文隆、蕭錦興訴請桃園縣政府警察局中壢分局偵辦暨桃園縣
    政府警察局大園分局、中壢分局、平鎮分局、桃園分局移送
    臺灣桃園地方法院檢察署檢察官請求併案審理。
    理  由
壹、程序方面：
一、按被告以外之人於審判外之言詞或書面陳述，除法律有規定
    者外，不得作為證據。又被告以外之人於審判外之陳述，雖
    不符前四條之規定，而經當事人於審判程序同意作為證據，
    法院審酌該言詞陳述或書面陳述作成時之情況，認為適當者
    ，亦得為證據。當事人、代理人或辯護人於法院調查證據時
    ，知有第一百五十九條第一項不得為證據之情形，而未於言
    詞辯論終結前聲明異議者，視為有前項之同意，刑事訴訟法
    第一百五十九條第一項、第一百五十九條之五分別定有明文
    。本件證人即被害人甲○○、庚○○、己○○、戊○○、癸○○、子○○、丁○○、丙○○、己○○、壬○○、張文隆
    、蕭錦興、詹前權、楊嘉文、劉貞及羅濟任等於警詢之證
    詞，係被告以外之人於審判外之陳述，被告等就上開證人警
    詢之陳述，未於言詞辯論終結前聲明異議，視為同意作為證
    據，且本院審酌該言詞陳述作成時之情況，認為適當，依刑
    事訴訟法第一百五十九條之五第一項、第二項之規定，自有
    證據能力。
二、按刑事訴訟法第一百五十九條第一項規定所指「被告以外之
    人」，包括共同被告、共犯、被害人、告訴（發）人等在內
    。共同被告對於其他共同被告之案件而言，為被告以外之第
    三人，本質上屬於證人，故法院就被告之案件對其他共同被
    告或與被告有共犯關係之人為調查，應依人證之調查程序，
    傳喚該具證人適格之共同被告或共犯到場，使令具結，命其
    立於證人之地位而為陳述，並通知被告及其辯護人，使有行
    使詰問該證人之共同被告或共犯現在與先前陳述之瑕疵的機
    會，以確保其詰問權，並藉以發現實體真實。除客觀上有不
    能受詰問之情形，或被告及其辯護人放棄其詰問權者，或另
    有傳聞證據仍得例外採證之情形之外，如未踐行此一訴訟程
    序，該共同被告或共犯於審判外所為之陳述，即無容許得作
    為證據之餘地（最高法院九十五年臺上字第三四０一號判決
    要旨參照）。查被告乙○○於本件言詞辯論終結前均未曾請
    求與共犯徐禹展、李佳華及辛○○進行交互詰問，且證人即
    共犯徐禹展、李佳華及辛○○於警詢之陳述，被告乙○○亦
    未於言詞辯論終結前聲明異議，依刑事訴訟法第一百五十九
    條之五第一項、第二項之規定視為同意作為證據，且本院審
    酌該言詞陳述作成時之情況，認為適當，自得為證據。又按
    被告以外之人於偵查中向檢察官所為之陳述，除顯有不可信
    之情況者外，得為證據，刑事訴訟法第一百五十九條之一第
    二項定有明文。被告辛○○於本件言詞辯論終結前亦未曾請
    求與共犯徐禹展進行交互詰問，而證人即共犯徐禹展於檢察
    官偵查中之供詞，雖屬被告以外之人於審判外之陳述，但被
    告辛○○未指稱檢察官於偵查中有違法取供之情形，且偵查
    中檢察官向被告以外之人所取得之陳述，原則上均能遵守法
    律規定，不致違法取供，其可信性極高，並無顯有不可信之
    情況，依上開規定，證人即共犯徐禹展於檢察官偵查中之供
    詞，亦得為證據。
貳、實體方面：
一、被告乙○○於事實欄一、所示之時地，或單獨，或與徐禹展
    ，或與辛○○，或與李佳華共同竊取被害人財物等事實，業
    經被告乙○○於原審及本院審理時坦承不諱（見原審九十四
    年十二月三十日、九十五年一月十三日筆錄、本院九十五年
    十一月二十九日審判程序筆錄），核與告訴人張文隆、蕭錦
    興及證人即被害人甲○○、庚○○、己○○、詹前權、楊嘉
    文、劉貞等於警詢告訴及指述之情節相符（見九十四年度
    偵字第一四九二八號卷第十五頁、九十四年度偵字第一六三
    一一號偵查卷第十三頁、九十五年度偵字第四四三號卷第十
    六頁、九十五年度偵字第二四二三七號卷第十頁、九十五年
    度偵字第一六六七三號卷第十頁、九十五年度偵字第九七一
    二號卷第二十二頁），其中事實一、(一)、(三)、(五)、(
    六)部分，亦經共犯徐禹展、李佳華及辛○○於警詢中供述
    無異（見九十四年度偵字第一四九二八號卷第十三頁、九十
    五年度偵字第六五九八號卷第十五、十六頁、九十五年度偵
    字第六五九八號卷第二十一、二十二頁、原審九十五年一月
    十三日筆錄），復有被害人甲○○、庚○○、己○○、劉貞
    出具之贓物領據、張文隆、蕭錦興、楊嘉文之贓物認領保
    管單各一份、崙坪國小竊案現場及贓物餐盤之照片共十一張
    、崙坪營區附近竊案現場及贓物電纜線照片共九張、內政部
    警政署刑事局鑑驗書一份附卷可參（見九十四年度偵字第一
    四九二八號卷第十七頁、九十四年度偵字第一六三一一號偵
    查卷第十五頁、九十五年度偵字第四四三號卷第十八頁、九
    十四年度偵字第一四九二八號偵查卷第十八頁至第二十三頁
    、九十四年度偵字第一七六五四號偵查卷第十四頁至第二十
    頁、九十五年度偵字第二四二三七號卷第十六頁、九十五年
    度偵字第六五九八號卷第三十九、四十頁、九十五年度偵字
    第一六六七三號卷第十六頁、九十五年度偵字第九七一二號
    卷第二十四頁），暨被告乙○○竊取五Ｕ—五九二九號自用
    小貨車所用之鑰匙二把及竊取UFC－九八０號輕型機車之鑰
    匙一把、用以剝除贓物電纜線外皮之美工刀
    一把，竊得之贓物電纜線五公斤及共犯李佳華所有之長螺絲
    起子、短螺絲起子及剪刀各一把扣案可資佐證，足徵被告乙○○上揭自白與事實相符。
二、被告辛○○於事實欄二、所示之時地，或單獨，或與徐禹展
    ，或與乙○○共同竊取被害人財物等事實，亦經被告辛○○
    於原審及本院審理時坦承不諱（見原審九十四年十二月三十
    日、九十五年一月十三日筆錄、本院九十五年十一月二十九
    日審判程序筆錄），核與證人即被害人戊○○、癸○○、子
    ○○、丁○○、軒昌公司負責人丙○○、己○○、壬○○及
    羅濟任於警詢指述之情節相符（見九十四年度偵字第一九０
    四九號偵查卷第十頁、第八頁、九十四年度偵字第一六六九
    八號偵查卷第十頁、九十四年度偵字第一六七四六號偵查卷
    第十五頁、九十四年度偵字第一六六七二號偵查卷第二十三
    頁、九十五年度偵字第四四三號卷第十六頁、九十四年度偵
    字第一八八八號偵查卷第十一頁、九十五年度偵字第二七四
    二號偵查卷第十六、十七頁），其中事實二、(五)、(六)部
    分，亦經共犯徐禹展於檢察官偵查中、共犯乙○○於原審審
    理時供述綦詳（見九十四年度偵字第一六六七二號偵查卷第
    五十四頁、原審九十五年一月十三日筆錄），復有被害人戊○○、子○○、丁○○、丙○○、己○○、壬○○及羅濟任
    出具之贓物認領保管單各一份、癸○○及羅濟任住處監視錄
    影之翻拍照片共十一張附卷可參（見九十四年度偵字第一九
    ０四九號偵查卷第十三頁、九十四年度偵字第一六六九八號
    偵查卷第十一頁、九十四年度偵字第一六七四六號偵查卷第
    十七頁、九十四年度偵字第一六六七二號偵查卷第三十頁、
    九十四年度偵字第一八八八號偵查卷第十六頁、九十五年度
    偵字第四四三號卷第十八頁、九十四年度偵字第一九０四九
    號偵查卷第十五頁、九十五年度偵字第二七四二號偵查卷第
    二十六至二十九頁），暨被告竊取七Ｇ—五二二七號自用小
    客車、ＬＹＣ—五九九號重機車之鑰匙共二把、行竊二六五
    三—ＫＵ號自用小客車所用之Ｔ型起子一把扣案可證，足徵
    被告辛○○之自白與事實相符。
三、綜上所述，本件事證明確，被告乙○○、辛○○犯行均堪認
    定。
四、按刑法於九十四年二月二日修正，九十五年七月一日施行，
    修正後刑法第五十五條、第五十六條牽連犯、連續犯之規定
    已刪除，原可依裁判上一罪論處之牽連犯、連續犯等數個犯
    罪行為，應予數罪併罰，此刪除雖非犯罪構成要件之變更，
    但顯已影響行為人刑罰之法律效果，自屬法律變更，依新法
    第二條第一項規定，比較新舊法結果，仍應適用較有利於被
    告之行為時法律即舊法論以牽連犯、連續犯（最高法院九十
    五年第八次刑事庭會議決議參照）。次按刑法施行法於九十
    五年六月十四日修正，九十五年七月一日生效，其中第一條
    之一規定：「中華民國九十四年一月七日刑法修正施行後，
    刑法分則編所定罰金之貨幣單位為新臺幣。九十四年一月七
    日刑法修正時，刑法分則編未修正之條文定有罰金者，自九
    十四年一月七日刑法修正施行後，就其所定數額提高為三十
    倍。但七十二年六月二十六日至九十四年一月七日新增或修
    正之條文，就其所定數額提高為三倍。」，本件被告乙○○
    所犯刑法第三百五十四條有關罰金刑部分，與行為時法律即
    罰金罰鍰提高標準條例第一條比較結果，並無有利於被告，
    是就該項罪名所定罰金數額之提高標準，應適用行為時罰金
    罰鍰提高標準條例第一條前段之規定。
五、查被告乙○○上開竊盜所攜帶之扣案之長螺絲起子、短螺絲
    起子、剪刀及未扣案之老虎鉗子，均屬尖銳之物，客觀上足
    以傷害人之生命、身體，均屬兇器。另事實一、(三)及事實
    二、(六)部分，被告等持以竊取九五八三—ＧＹ號自用小客
    車之鐵製扳手，長約四、五公分，有被告辛○○手繪之簡圖
    在卷可稽（見原審九十五年一月十三日筆錄後），雖體積尚
    小，但既屬鐵製物品，客觀上即足以傷害人之生命、身體，
    亦為兇器無疑。再被告辛○○持以竊取事實二、(三)所示車
    號二六五三—ＫＵ號自用小客車之Ｔ型起子一把，全長約十
    二公分，扣除約六公分長之塑膠握柄外，仍有約六公分長之
    鐵製尖端，且前緣已經磨平，有照片附於原審卷可稽，如持
    以揮舞，客觀上亦足以傷害人之生命、身體，係屬兇器；被
    告辛○○、乙○○分持上開工具行竊之犯行，應論以攜帶兇
    器竊盜罪。
六、核被告乙○○所為，如事實一、(一)所示部分，係犯刑法第
    三百二十一條第一項第二款之逾越牆垣竊盜罪；如事實一、
    (二)、(七)、(八)、(九)所示部分，均係犯刑法第三百二十
    條第一項之普通竊盜罪；如事實一、(三)、(四)所示部分，
    係犯刑法第三百二十一條第一項第三款之攜帶兇器竊盜罪；
    如事實一、(五)所示部分，係犯刑法第三百二十一條第一項
    第三款、第四款之結夥三人以上，攜帶兇器竊盜罪及刑法第
    三百五十四條之毀損罪；如事實一、(六)所示部分，係犯刑
    法第三百二十一條第二項、第一項第三款、第四款之結夥三
    人以上，攜帶兇器竊盜罪未遂罪及刑法第三百五十四條之毀
    損罪。被告乙○○結夥三人以上，攜帶兇器竊盜罪未遂部分
    ，已著手於犯罪行為之實行而不遂，為未遂犯，應按既遂犯
    之刑減輕之（按未遂犯得按正犯之刑減輕之規定，原定於刑
    法第二十六條前段，該規定已於九十五年七月一日修正公布
    施行之刑法中移列於第二十五條第二項，構成要件及刑責未
    變更，非屬刑法第二條法律變更，自應適用修正後刑法第二
    十五條第二項之規定減輕其刑）。核被告辛○○所為，如事
    實二、（三）、（六）所示部分，係犯刑法第三百二十一條
    第一項第三款之攜帶兇器竊盜罪，其餘部分，均係犯刑法第
    三百二十條第一項之普通竊盜罪。被告乙○○與徐禹展就如
    事實一、（一）所示之竊盜犯行，被告等就如事實一、（三
    ）所示即事實二、（六）之竊盜犯行，被告乙○○與李佳華
    、徐禹展就如事實一、（五）、（六）所示之竊盜及毀損犯
    行；被告辛○○與徐禹展就如事實二、（五）所示之竊盜犯
    行，分別有犯意聯絡及行為分擔，為共同正犯。被告乙○○
    先後多次竊盜、加重竊盜、加重竊盜未遂及先後多次毀損犯
    行，時間均各緊接，手段亦互相若，犯罪構成要件俱屬相同
    ，顯係分別基於概括犯意反覆為之，均為連續犯，應分別依
    刑法第五十六條規定，分別論以情節較重之結夥三人以上，
    攜帶兇器竊盜一罪及毀損一罪，所犯結夥三人以上，攜帶兇
    器竊盜罪及毀損罪間，有方法、結果之牽連犯關係，應從一
    重之結夥三人以上，攜帶兇器竊盜罪處斷。被告辛○○先後
    多次竊盜犯行，時間均各緊接，手段亦互相若，犯罪構成要
    件俱屬相同，顯係分別基於概括犯意反覆為之，均為連續犯
    ，亦應依刑法第五十六條規定論以情節較重之攜帶兇器竊盜
    一罪。被告乙○○所犯如事實一、（三）、（五）、（六）
    、（七）、（八）、（九）所示之竊盜及毀損犯行；被告辛○○所犯如事實二、（一）、（二）、（六）、（七）、（
    八）所示之竊盜犯行，雖未據起訴，惟與起訴事實有連續犯
    之裁判上一罪關係，為起訴效力所及，本院自應併予審酌。
七、原審因予論罪科刑，固非無見。惟查：(一)被告乙○○所犯
    如事實一、（五）、（六）、（七）、（八）、（九）所示
    部分，與被告辛○○所犯如事實二、（八）所示部分，雖未
    據起訴，惟與起訴事實有連續犯之裁判上一罪關係，為起訴
    效力所及，原審未及併予審酌，尚有違誤。(二)被告乙○○
    雖未曾受有期徒刑以上刑之宣告，有本院被告前案紀錄表可
    稽，但連續多次竊盜，惡性非輕，且非無再犯之虞，自不宜
    宣告緩刑，原判決遽以宣告被告乙○○緩刑四年，亦有未洽
    。公訴人上訴意旨，指摘原判決就上開部分未併予審酌，係
    屬不當，為有理由，應予撤銷改判。爰審酌被告等先後多次
    竊盜他人財物，嚴重影響社會治安，危害財產安全，且造成
    被害人損失，情節非輕，惟念其等犯後均坦承全部犯行，態
    度尚稱良好等一切情狀，分別量處如主文第二項及第三項所
    示之刑。
八、如事實一、(二)、(六)、(八)扣案之鑰匙三把、長螺絲起子
    、短螺絲起子、剪刀，被告乙○○及共犯李佳華自承為其等
    所有（按刑法第三十八條第一項第二款、第三項前段之規定
    ，供犯罪所用之物，以屬於犯人者為限，始得沒收；所稱「
    犯人」，不以到案受審判之人為限，苟有共犯關係，該供犯
    罪所用之物屬於共犯所有，不論其有無到案受審判，亦得沒
    收，最高法院九十三年台上字第六九一號判決參照），如事
    實二、(三)、(四)、(七)扣案之Ｔ型起子一把、鑰匙二把，
    被告辛○○亦自承為其所有，且均係供被告等犯竊盜罪所用
    之物，應依刑法第三十八條第一項第二款規定沒收。至如事
    實一、(三)即事實二、(六)、事實一、(四)之老虎鉗子及鐵
    製板手等作案工具，被告等於原審審理時供稱業已丟棄滅失
    ，無法證明仍屬存在，自屬無從宣告沒收。另如事實一、(
    四)被告乙○○為警查扣之美工刀一把，係其在竊得電纜線
    後，持以剝除電纜線外皮之用，並非供犯竊盜罪所用之物，
    亦不予宣告沒收，附此敘明。
據上論斷，應依刑事訴訟法第三百六十九條第一項前段、第三百
六十四條、第二百九十九條第一項前段，刑法第二條第一項、第
二十八條、第三百二十一條第一項第三款、第四款、第三百五十
四條、第三十八條第一項第二款，行為時刑法第五十五條、第五
十六條，行為時罰金罰鍰提高標準條例第一條前段，判決如主文
。
本案經檢察官呂光華到庭執行職務。
中    華    民    國    95    年    12    月    13    日
                  刑事第十七庭  審判長法  官  陳貽男
                                      法  官  鄭水銓
                                      法  官  高明哲
以上正本證明與原本無異。
不得上訴。
                                      書記官  李垂福
中    華    民    國    95    年    12    月    14    日
附錄：本案論罪科刑法條全文
刑法第三百二十一條
犯竊盜罪而有左列情形之一者，處六月以上五年以下有期徒刑：
一、於夜間侵入住宅或有人居住之建築物、船艦或隱匿其內而犯
    之者。
二、毀越門扇、牆垣或其他安全設備而犯之者。
三、攜帶兇器而犯之者。
四、結夥三人以上而犯之者。
五、乘火災、水災或其他災害之際而犯之者。
六、在車站或埠頭而犯之者。
前項之未遂犯罰之。
刑法第三百五十四條
毀棄、損壞前二條以外之他人之物或致令不堪用，足以生損害於
公眾或他人者，處二年以下有期徒刑、拘役或五百元以下罰金。


司法院資訊處製作；財團法人民間司法改革基金會備份。
